【裁判字號】    94,訴,3833
【裁判日期】    950124
【裁判案由】    毒品危害防制條例
【裁判全文】
臺灣高雄地方法院刑事判決              94年度訴字第3833號
公  訴  人  臺灣高雄地方法院檢察署檢察官
被      告  乙○○
                    （在臺灣武陵監獄受刑中）
上列被告因違反毒品危害防制條例案件，經檢察官提起公訴（94
年度毒偵字第8124號），本院於準備程序進行中，因被告就被訴
事實為有罪之陳述，經告知簡式審判程序意旨，並聽取公訴人及
被告之意見後，本院合議庭裁定由受命法官獨任依簡式審判程序
審理，判決如下：
    主  文
乙○○連續施用第一級毒品，處有期徒刑捌月。扣案之第一級毒
品海洛因壹包（淨重零點肆肆公克，空包裝重零點貳公克）沒收
銷燬。
    事  實
一、乙○○前於民國93年間，因施用毒品案件，經本院以93年度
    毒聲字第851 號裁定送觀察、勒戒後，認有繼續施用毒品之
    傾向，又以93年度毒聲字第1069號裁定令入戒治處所施以強
    制戒治，於94年1 月14日停止處分出監付保護管束，於94年
    6 月2 日保護管束期滿視為執行完畢，經臺灣高雄地方法院
    檢察署檢察官於94年2 月14日以94年度戒毒偵字第52號為不
    起訴處分確定。詎仍不知戒絕毒癮，明知海洛因係毒品危害
    防制條例第2 條第2 項第1 款所明定之第一級毒品，不得持
    有及施用，仍於前述強制戒治執行完畢釋放後5 年內，復基
    於施用第一級毒品海洛因之概括犯意，自94年8 月中旬某日
    起至94年9 月18日22時許止，以每2 至3 日施用1 次之頻率
    ，連續在其位於高雄市○鎮區○○街241 巷15號住處，以將
    海洛因摻水置於針筒內注射身體之方式，施用第一級毒品海
    洛因多次。嗣94年9 月18日23時50分許，因形跡可疑，為警
    在高雄市前鎮區興仁公園玉皇廟旁查獲，並經乙○○主動交
    出其所有之海洛因1 包（淨重0.44公克，空包裝重0.2 公克
    ），且經乙○○同意採尿送驗後呈嗎啡陽性反應，始知上情
    。
二、案經高雄市政府警察局前鎮分局報請臺灣高雄地方法院檢察
    署檢察官偵查起訴。
    理  由
一、按本件被告乙○○所犯係死刑、無期徒刑、最輕本刑為3 年
    以上有期徒刑以外之罪，其於準備程序就前揭被訴事實為有
    罪之陳述，經受命法官告知簡式審判程序之旨，並聽取其與
    公訴人之意見後，本院認無不得或不宜改依簡式審判程序進
    行之處，爰依刑事訴訟法第273 條之1 第1 項、第284 條之
    1 ，裁定本件由受命法官獨任進行簡式審判程序，合先敘明
    。
二、訊據被告對於上揭時、地，連續以上述方式施用第一級毒品
    海洛因多次之事實坦承不諱，且查：
  (一)被告為警查獲後，於94年9 月19日4 時許所採集之尿液，經
    送驗結果，確呈嗎啡陽性反應，此有高雄市立凱旋醫院94年
    9 月26日轉碼編號A00000000 號濫用藥物尿液檢驗報告、毒
    品案件嫌疑人姓名對照表各1 份附卷可稽。扣案之疑似海洛
    因白粉1 包，經送請法務部調查局鑑定結果，認確含第一級
    毒品海洛因成份（淨重0.44公克，空包裝重0.2 公克），有
    法務部調查局94年12月14日調科壹字第220021662 號鑑定通
    知書1 紙在卷可憑。此外，復有搜索扣押筆錄、扣押物品目
    錄表各1 份及照片1 張附卷足佐。被告前揭自白與事實相符
    ，應堪採為被告有罪之證據，則被告連續施用第一級毒品海
    洛因多次之犯行，堪以認定。
  (二)被告前於93年間，因施用毒品案件，經本院以93年度毒聲字
    第851 號裁定送觀察、勒戒後，認有繼續施用毒品之傾向，
    又以93年度毒聲字第1069號裁定令入戒治處所施以強制戒治
    ，於94年1 月14日停止處分出監付保護管束，於94年6 月2
    日保護管束期滿視為執行完畢，經臺灣高雄地方法院檢察署
    檢察官於94年2 月14日以94年度戒毒偵字第52號為不起訴處
    分確定，此有臺灣高等法院被告前案紀錄表1 紙在卷足參，
    其於前案強制戒治執行完畢後，5 年內再犯本件施用毒品罪
    之事實，事證明確，應予依法論科。
三、按海洛因係毒品危害防制條例第2條第2項第1款所明定之第
    一級毒品，不得持有及施用，核被告所為施用第一級毒品海
    洛因之行為，係犯毒品危害防制條例第10條第1 項之施用第
    一級毒品海洛因罪。其施用第一級毒品前後，持有海洛因之
    低度行為，應為施用之高度行為所吸收，不另論罪。又被告
    多次施用第一級毒品犯行，時間緊接，犯罪構成要件亦相同
    ，顯係基於概括犯意反覆為之，為連續犯，應依刑法第56條
    之規定論以一罪並加重其刑。爰審酌被告經強制戒治後，仍
    未能戒絕其毒癮，足證前開保安處遇措施已難收矯治其惡性
    ，惟念其於犯罪後坦承犯行及所犯為自戕行為等一切情狀，
    量處如主文所示之刑，以資懲儆。扣案之第一級毒品海洛因
    1 包（淨重0.44公克，空包裝重0.2 公克），屬第一級毒品
    ，依毒品危害防制條例第18條第1 項前段規定，不問屬於犯
    人與否，宣告沒收銷燬之。至鑑驗耗用之第一級毒品洛因既
    已滅失，爰不予宣告沒收銷燬。
據上論斷，應依刑事訴訟法第273 之1 第1 項、第284 條之1 、
第299 條第1 項前段，毒品危害防制條例第10條第1 項、第18條
第1 項前段、第23條第2 項，刑法第11條、第56條，判決如主文
。
本案經檢察官甲○○到庭執行職務。
中    華    民    國    95    年    1     月    24    日
                  鳳山刑事第1 庭      法  官  林芳華
以上正本證明與原本無異。
如不服本判決，應於判決送達後10日內，向本院提出上訴狀。
中    華    民    國    95    年    1     月    25    日
                                      書記官  賴佳慧
附錄本案論罪科刑法條全文
毒品危害防制條例第10條
施用第一級毒品者，處6月以上5年以下有期徒刑。
施用第二級毒品者，處3年以下有期徒刑。


司法院資訊處製作；財團法人民間司法改革基金會備份。
